ko: 러그/매트 기능: 사계절; 미끄럼 방지 베이스; 미끄럼 방지 표면; 청소가 용이함; 헤비 듀티; 교체 가능 표면; 로우 프로파일; 주문 제작; 빠른 건조; UV 차단 색상; 물 배수; 방수; 기타
ja: ラグ/マット機能: オールシーズン; 滑り止めベース; 滑り止め舗装; お手入れしやすい; 頑丈な; 交換可能な表面; ロープロファイル; 受注生産; 急速乾燥; 耐UVカラー; 水抜き; 防水; その他
nb: Teppe-/mattefunksjoner: Hele året; Antisklibase; Antisklioverflate; Lett å rengjøre; Tungt arbeid; Utskiftbar overflate; Lav profil; Laget på bestilling; Hurtigtørkende; UV-bestandige farger; Drenering av vann; Vannsikker; Annet
de: Teppich-/Matteneigenschaften: Ganzjährig; Antirutschboden; Rutschfeste Oberfläche; Einfach zu säubern; Schwerlast; Austauschbare Oberfläche; Niedriges Profil; Auf Bestellung; Schnelltrocknend; UV-beständige Farben; Wasser läuft ab; Wasserdicht; Sonstiges
it: Funzionalità del tappetino/stuoia: Stagionale; Base antiscivolo; Superficie antiscivolo; Vestibilità facilitata; Molto pesante; Superficie intercambiabile; Basso profilo; Fatto su ordinazione; Asciugatura rapida; Colori resistenti ai raggi UV; Scarico dell'acqua; Impermeabile; Altro
tr: Halı/Mat özellikleri: Dört mevsim; Kaydırmaz taban; Kaymaz yüzey; Kolay temizlenebilir; Ağır hizmet; Değiştirilebilir yüzey; Düşük profilli; Sipariş üzerine; Çabuk kuruma; UV ışınlarına dayanıklı renkler; Su tahliyesi; Su geçirmez; Diğer
pt-PT: Características do tapete: Todas as estações; Base antiderrapante; Superfície antiderrapante; Fácil de limpar; Trabalho pesado; Superfície intercambiável; Baixo perfil; Feito sob encomenda; Secagem rápida; Cores resistentes a UV; Drenagem de água; Impermeável; Outro
hr-HR: Značajke saga/otirača: Sva godišnja doba; Protuklizna baza; Protuklizna površina; Jednostavno čišćenje; Za teške poslove; Zamjenjiva površina; Niski profil; Izrada po narudžbi; Brzo sušenje; Boje otporne na UV zračenje; Ispuštanje vode; Vodootporno; Ostalo
el: Χαρακτηριστικά κιλιμιού/ποδόμακτρου: Για όλες τις σεζόν; Αντιολισθητική βάση; Αντιολισθητική επιφάνεια; Εύκολο στο καθάρισμα; Μεγάλης αντοχής; Εναλλάξιμη επιφάνεια; Χαμηλό προφίλ; Κατά παραγγελία; Γρήγορο στέγνωμα; Χρώματα ανθεκτικά στην υπεριώδη ακτινοβολία; Αποστράγγιση νερού; Αδιάβροχο; Άλλο
nl: Kenmerken vloerkleed/mat: Alle seizoenen; Antislipbasis; Antislipoppervlak; Makkelijk schoon te maken; Zwaar werk; Verwisselbaar oppervlak; Laag profiel; Naar wens gemaakt; Sneldrogend; UV-bestendige kleuren; Waterafvoer; Waterdicht; Andere
th: คุณลักษณะของพรม/เสื่อ: เหมาะสำหรับทุกฤดูกาล; ฐานกันลื่น; พื้นผิวกันลื่น; ทำความสะอาดง่าย; การใช้งานหนัก; เปลี่ยนพื้นผิวได้; ใช้งานทั่วไป; ผลิตตามสั่ง; แห้งเร็ว; สีทนรังสียูวี; ระบายน้ำดี; กันน้ำ; อื่นๆ
sv: Detaljer för matta/hallmatta: All-väder; Halkfri yta; Halkfri yta; Lätt att rengöra; Kraftig; Utbytbar yta; Låg profil; Gjord på beställning; Snabbtorkande; UV-beständiga färger; Vattentömning; Vattensäker; Övrigt
sk-SK: Vlastnosti koberca/rohože: Celosezónnny; Protišmyková základňa; Protišmykový povrch; Ľahko sa čistí; Ťažký; Vymeniteľný povrch; Nízky profil; Vyrobené na objednávku; Rýchlo schnúci; Farby odolné voči UV žiareniu; Vypúšťanie vody; Vodotesný; Iné
vi: Tính năng thảm/chiếu: Phù hợp trong mọi mùa; Đế chống trượt; Bề mặt chống trượt; Dễ vệ sinh; Siêu bền; Bề mặt có thể hoán đổi cho nhau; Cấu hình thấp; Sản xuất theo đơn hàng; Sấy khô nhanh; Màu sắc chống tia cực tím; Thoát nước; Chống thấm nước; Khác
cs: Vlastnosti rohože: Celoroční; Protiskluzová základna; Protiskluzový povrch; Snadno čistitelné; Těžká zátěž; Vyměnitelný povrch; Nízký profil; Vyrobeno na zakázku; Rychlé schnutí; Barvy odolné proti UV záření; Vypouštění vody; Voděodolný; Jiné
bg-BG: Характеристики на килим/постелка: За всички сезони; Основа против хлъзгане; Повърхност против хлъзгане; Лесен за почистване; Тежък товар; Сменяема повърхност; Нисък профил; Изработен по поръчка; Бързо изсъхване; Устойчиви на UV цветове; Оттичане на вода; Водоустойчив; Други
es: Características del tapete/alfombra: Todas las estaciones; Base antideslizante; Superficie antideslizante; Fácil de limpiar; Alta resistencia; Superficie intercambiable; Perfil bajo; Hecho a medida; Secado rápido; Colores resistentes a los rayos UV; Drenaje de agua; Impermeable; Otros
zh-TW: 地毯/墊子特點: 不分季節; 防滑底座; 防滑表面; 易於清潔; 堅固耐用; 可互換表面; 次級品; 客製化; 速乾; 抗紫外線顏色; 排水; 防水; 其他
ro-RO: Caracteristici covor/preș: Toate anotimpurile; Bază antiderapantă; Suprafață antiderapantă; Ușor de curățat; Rezistență ridicată; Suprafață interschimbabilă; Cu fir scurt; Realizat la comandă; Uscare rapidă; Culori rezistente la UV; Scurgerea apei; Impermeabil; Altele
ru: Характеристики ковра/коврика: Всесезонный; Нескользящее основание; Нескользящая поверхность; Легко чистить; Прочный; Сменная поверхность; Низкопрофильный; На заказ; Быстросохнущий; Цвета, устойчивые к УФ-излучению; Водоотведение; Влагозащита; Другой
zh-CN: 地毯/地垫特点: 四季通用; 防滑底座; 防滑表面; 易于清洁; 重型; 可更换表面; 轻薄; 定做; 速干; 抗紫外线颜色; 排水; 防水; 其他
en: Rug/Mat features: All season; Anti-slip base; Anti-slip surface; Easy to clean; Heavy duty; Interchangeable surface; Low profile; Made to order; Quick drying; UV resistant colors; Water draining; Waterproof; Other
fr: Caractéristiques du tapis: Toutes saisons; Base antidérapante; Surface antidérapante; Facile à nettoyer; à toute épreuve; Surface interchangeable; Profile bas; Sur commande; Séchage minute; Couleurs résistantes aux UV; Évacuation de l’eau; Imperméable; Autre
pl: Charakterystyka dywanu/maty: Cały sezon; Antypoślizgowa baza; Antypoślizgowa powierzchnia; Łatwy do czyszczenia; Wysokowydajny; Wymienna powierzchnia; Niskoprofilowy; Produkowane na zamówienie; Szybkoschnący; Kolory odporne na promieniowanie UV; Spuszczanie wody; Wodoszczelny; Inne
hu: Szőnyeg jellemzői: Négyévszakos; Csúszásmentes hátoldal; Csúszásmentes felület; Könnyen tisztítható; Nagy teherbírású; Cserélhető felület; Vékony; Megrendelésre készült; Gyorsan száradó; UV-álló színek; Vízelvezető; Vízálló; Egyéb
sl-SI: Lastnosti preproge/predpražnika: Vse sezone; Protizdrsna podlaga; Protizdrsna površina; Enostavno za čiščenje; Močna; Zamenljiva površina; Nizek profil; Po naročilu; Hitro sušenje; UV obstojne barve; Odtekanje vode; Vodoodporena; Drugo
pt-BR: Recursos do tapete: Para qualquer estação; Base antiderrapante; Superfície antiderrapante; Fácil de limpar; Serviço pesado; Superfície intercambiável; Discreto; Feito sob encomenda; Secagem rápida; Cores resistentes aos raios UV; Drenagem de água; À prova d'água; Outro
da: Tæppe-/måttefunktioner: Helårs; Skridsikker bund; Skridsikker overflade; Nem at rengøre; Kraftig; Udskiftelig overflade; Lav profil; Lavet på bestilling; Hurtigttørrende; UV-bestandige farver; Vanddræning; Vandtæt; Andet
lt-LT: Kilimo / kilimėlio ypatybės: Visiems metų laikams; Neslystantis pagrindas; Neslystantis paviršius; Lengvai valomas; Patvarus; Keičiamas viršutinis sluoksnis; Žemas profilis; Pagamintas pagal užsakymą; Greitai džiūstantis; Atsparus UV spinduliams; Vandens drenažas; Atsparus vandeniui; Kita
fi: Mattojen/jalkamattojen ominaisuudet: Koko kauden; Liukumaton pohja; Liukumaton pinta; Helppo puhdistaa; Raskaaseen käyttöön; Vaihdettava hihna; Matalaprofiilinen; Valmistettu tilauksesta; Nopeasti kuivuva; UV-kestävät värit; Veden tyhjennys; Vedenkestävä; Muu